【裁判字號】    97,交聲,1031
【裁判日期】    980331
【裁判案由】    聲明異議
【裁判全文】
臺灣臺南地方法院交通事件裁定        97年度交聲字第1031號
移送機關    交通部公路總局嘉義區監理所臺南監理站
受處分人    甲○○
上列受處分人因違反道路交通管理處罰條例案件，對於交通部公
路總局嘉義區監理所臺南監理站民國97年10月14日所為之裁決處
分（處分案號：嘉監南字第裁74-SK0000000號），聲明異議，本
院裁定如下：
    主  文
異議駁回。
    理  由
一、原處分意旨略以：異議人即受處分人甲○○（下稱異議人）
    所有牌照號碼VKQ-658號輕機車，於民國（下同）97年9月20
    日12時22分，在臺南市○○路○段14號前，因在禁止臨時停
    車處所停車，遭臺南市警察局交通隊員警逕行製單舉發，嗣
    經交通部公路總局嘉義區監理所臺南監理站（下稱移送機關
    ）以其違規事證明確，依道路交通管理處罰條例第56條第1
    項第1款及違反道路交通管理事件統一裁罰標準表等規定，
    裁處罰鍰新臺幣600元。
二、異議意旨略以：異議人於97年9月20日因搭統聯客運車北上
    ，故將機車停於附近，該區地上未劃紅線，且整路一整排亦
    停滿機車，隔天取車時發現車上夾了違規停車通知單，試問
    為何從9月20日至9月21日連續開了3張罰單，為此聲明異議
    ，請求撤銷原處分等語。
三、按人行道，乃係指為專供行人通行之騎樓、走廊及劃設供行
    人行走之地面道路與人行天橋及人行地下道，且不得臨時停
    車，道路交通管理處罰條例第3條第3款、道路交通安全規則
    第111條第1款分別定有明文。又汽車駕駛人停車時，有在禁
    止臨時停車處所停車者，處新臺幣600元以上1,200元以下罰
    鍰；逕行舉發汽車（包括機器腳踏車）違反本條例第56條第
    1項規定之情形，而駕駛人不在場或未能將車輛移置者，每
    逾2小時，得連續舉發之，道路交通管理處罰條例第56條第1
    項第1款、第85條之1第2項第2款亦著有明文。
四、經查：
  (一)移送機關指稱異議人所有牌照號碼VKQ-658號輕機車，於上
    揭時、地遭警舉發在禁止臨時停車處所停車，有臺南市警察
    局97年9月22日南市警交字第SK0000000號舉發違反道路交通
    管理事件通知單1份及違規舉發照片1幀附卷可稽，亦為異議
    人所不否認，此部分事實當可認定。
  (二)異議人雖辯稱該處並未劃紅線云云，惟查人行道依法本非供
    駕駛人停車之處所，係專供行人行走之處，不待主管機關劃
    設或設置標線、標誌為必要，倘在人行道之前劃設有禁止停
    車之紅色實線或設置標誌，亦僅具提醒、督促駕駛人注意之
    作用而已，並非以有無設有禁止停車之標線或標誌，作為判
    定該人行道是否為禁止臨時停車處所之處罰依據，此觀之道
    路交通安全規則第111條第1項第1款規定「人行道不得臨時
    停車」，與同條項第3款規定「在設有禁止停車標誌、標線
    之處所不得停車」併列，前者係以法律明文禁止停車之方式
    為規範即明，為保障其他用路人之安全及權益，受處分人概
    不得諉以該禁止停車之標線或標誌不清即得於該處停車而解
    免其責。從而，本件事證明確，異議人之違規行為堪以認定
    。
  (三)又異議人抗辯為何在97年9月20日至21日，連續開罰3張罰單
    云云，惟按道路交通管理處罰條例第85條之1第2項第2款規
    定，駕駛人不在場或未能將車輛移置者，每逾2小時得連續
    舉發之，因此舉發機關所為之舉發並無違誤。
五、綜上所述，異議人因在禁止臨時停車處所停車，經移送機關
    依道路交通管理處罰條例第56條第1項第1款及違反道路交通
    管理事件統一裁罰標準表等規定，裁處罰鍰新臺幣600元，
    並無違誤，從而，異議人之異議為無理由，應予駁回。
六、據上論斷，應依道路交通管理處罰條例第87條第2項、道路
    交通案件處理辦法第19條，裁定如主文。
中    華    民    國    98    年    3    月    31     日
                  交通法庭   法  官  廖建彥
以上正本證明與原本無異。
如不服本裁定應於送達後5日內向本院提出抗告狀（應附繕本）
。
                             書記官  吳揆滿
中    華    民    國    98    年    3    月    31     日


司法院資訊處製作；財團法人民間司法改革基金會備份。
